【裁判字號】    99,上訴,2750
【裁判日期】    990906
【裁判案由】    毒品危害防制條例
【裁判全文】
臺灣高等法院刑事判決                99年度上訴字第2750號
上  訴  人
即  被  告  甲○○
上列上訴人即被告因違反毒品危害防制條例案件，不服臺灣板橋
地方法院99年度訴緝字第139號，中華民國99年6月30日第一審判
決(起訴案號：臺灣板橋地方法院檢察署98年度毒偵字第5022、5
023號、98年度偵字第19126號)，提起上訴，本院判決如下：
    主  文
上訴駁回。
    事  實
本審認定之事實與第一審判決書所記載之事實相同，茲引用之。
    理  由
一、按刑事訴訟法第350條、第361條、第362條、第367條規定，
    不服地方法院之第一審判決而上訴者，須提出上訴書狀，並
    應敘述具體理由，為上訴必備之程式；其所提出之書狀未敘
    述上訴理由，或僅曾以言詞陳述上訴理由者，均應於上訴期
    間屆滿後20日內補提理由書於第一審法院。第一審法院經形
    式審查，認逾期未補提上訴理由者，應定期間先命補正，逾
    期未補正者，為上訴不合法律上之程式，應以裁定駁回。倘
    已提出上訴理由，但所提非屬具體理由者，則由第二審法院
    以上訴不合法律上之程式，判決駁回。而所謂具體理由，必
    係依據卷內既有訴訟資料或提出新事實、新證據，指摘或表
    明第一審判決有何採證認事、用法或量刑等足以影響判決本
    旨之不當或違法，而構成應予撤銷之具體事由，始克當之（
    例如：依憑證據法則具體指出所採證據何以不具證據能力，
    或依憑卷證資料，明確指出所為證據證明力之判斷如何違背
    經驗、論理法則）；倘僅泛言原判決認定事實錯誤、違背法
    令、量刑失之過重或輕縱，而未依上揭意旨指出具體事由，
    或形式上雖已指出具體事由，然該事由縱使屬實，亦不足以
    認為原判決有何不當或違法者（例如：對不具有調查必要性
    之證據，法院未依聲請調查亦未說明理由，或援用證據不當
    ，但除去該證據仍應為同一事實之認定），皆難謂係具體理
    由，俾與第二審上訴制度旨在請求第二審法院撤銷、變更第
    一審不當或違法之判決，以實現個案救濟之立法目的相契合
    ，並節制濫行上訴。是不服地方法院之第一審判決而上訴者
    ，須提出上訴書狀，且應於上訴書狀本身內敘明上訴之具體
    理由，如不能認係具體理由者，上訴即非合法。
二、本件上訴人即被告甲○○不服原審判決，提起上訴，其上訴
    意旨略稱：伊就犯罪事實均坦承不諱，對社會造成不良示範
    ，深具悔意，願接受法律制裁。然家中尚有年邁母親，罹患
    嚴重痛風與糖尿病，須每週由伊攜同前往臺中中國醫藥學院
    洗腎3次，原審判處1年2月，實為冗長，為盡孝道之義務，
    懇請鈞院垂憐上情，酌以改判較輕之刑云云。按量刑係法院
    就繫屬個案犯罪之整體評價，為事實審法院得依職權自由裁
    量之事項，量刑判斷當否之準據，應就判決之整體觀察為綜
    合考量，並應受比例原則等法則之拘束，非可恣意為之，致
    礙其公平正義之維護，必須兼顧一般預防之普遍適應性與具
    體個案特別預防之妥當性，始稱相當。苟已斟酌刑法第57條
    各款所列情狀，而未逾越法定刑度，如無偏執一端，致有明
    顯失出失入之恣意為之情形，上級審法院即不得單就量刑部
    分遽指為不當或違法。查原判決就如何量定被告宣告刑之理
    由，業已審酌被告基於施用第一級毒品海洛因及第二級毒品
    甲基安非他命之犯意，於98年7月8日23時許，在其與友人吳
    清川共同居住位於臺北縣泰山鄉○○路○段145巷5弄9號5樓
    之居所內，以將海洛因及甲基安非他命混合後置於其所有吸
    食器內再燃燒吸食所產生煙霧之方式，一併施用第一級毒品
    海洛因及第二級毒品甲基安非他命1次，係犯毒品危害防制
    條例第10條第1項之施用第一級毒品罪及同條第2項之施用第
    二級毒品罪；其施用前、後持有第一級毒品海洛因及持有第
    二級毒品甲基安非他命之低度行為，均應為其施用之高度行
    為所吸收，不另論罪；其以一施用行為同時觸犯上揭施用第
    一級毒品及施用第二級毒品2罪名，為想像競合犯，應依刑
    法第55條規定從一重之施用第一級毒品罪論處；並審酌被告
    前經觀察、勒戒及強制戒治執行完畢後，猶另萌施用毒品犯
    意，再犯本罪，顯見其戒除毒癮之意志薄弱，且未衷心悛悔
    ，漠視法令之禁制，恣意濫用毒品，其行可訾，惟尚知坦承
    犯行，兼衡其施用毒品之種類、期間、次數、動機、目的、
    手段等一切情狀，依檢察官之求刑，量處有期徒刑1年2月，
    從形式上觀之，核無認定事實錯誤及濫用量刑權限，亦無其
    他失出或失入之違法或失當之處。被告上訴意旨所述無非對
    本件犯行深表悔悟及純屬其個人主觀上對法院量刑之期盼，
    尚不足以影響原判決之本旨，其所執上訴理由，顯非依據卷
    內既有訴訟資料或提出新事實、新證據，指摘或表明第一審
    判決有何採證認事、用法或量刑等足以影響判決本旨之不當
    或違法，而構成應予撤銷之具體事由。是被告上訴，未以書
    狀敘述具體理由，揆諸上揭規定，自屬不合法律上之程式，
    爰不經言詞辯論，逕予駁回。
據上論結，應依刑事訴訟法第367條前段、第372條、第373條，
判決如主文。
中    華    民    國    99    年    9    月    6     日
                  刑事第十一庭      審判長法  官  許宗和
                                          法  官  潘進柳
                                          法  官  沈君玲
以上正本證明與原本無異。
如不服本判決，應於收受送達後10日內向本院提出上訴書狀，其
未敘述上訴之理由者並得於提起上訴後10日內向本院補提理由書
（均須按他造當事人之人數附繕本）「切勿逕送上級法院」。
                                          書記官  彭于瑛
中    華    民    國    99    年    9     月    7     日

司法院資訊處製作；財團法人民間司法改革基金會備份。
